【裁判字號】    90,訴,1175
【裁判日期】    901224
【裁判案由】    妨害自由等
【裁判全文】
臺灣臺南地方法院刑事判決                          九十年度訴字第一一七五號
    公  訴  人  臺灣台南地方法院檢察署檢察官
    被      告  甲○○
右列被告因妨害自由案件，經檢察官提起公訴（九十年度偵字第九０五０、九二六八
號），本院判決如左：
    主  文
甲○○以非法方法，剝奪人之行動自由，處有期徒刑陸月，如易科罰金，以參佰元折
算壹日。
    事  實
一、甲○○為乙○○之配偶，二人間具有家庭暴力防治法第三條第一款所定之家庭成
    員關係。甲○○於民國九十年四月二十日凌晨一時許，因懷疑乙○○另結新歡，
    竟基於傷害人身體之犯意，在台南市○區○○路七二巷六號住處，出手抓乙○○
    頭部撞牆、毆打乙○○並持刀（未扣案）砍傷乙○○，致乙○○受有左手虎口穿
    刺傷、右側臀部穿刺傷合併皮下瘀血、左側臀部撕裂傷、左側胸口皮下瘀青及兩
    側頭皮血腫等傷害（業經撤回告訴）。乙○○因此家庭暴力，乃向本院聲請核發
    通常保護令，經本院於九十年六月二十六日，以九十年度家護第二四五號裁定核
    發通常保護令，命甲○○不得對乙○○實施身體上或精神上不法侵害之行為（有
    效期間為一年）。詎甲○○於同年七月十日接獲該保護令後，竟於翌日（十一日
    ）上午十一時許，前往台南市○○街某處乙○○所有車號７Ｊ—○七三八號自小
    客車停放處，趁乙○○開啟車門進入駕駛座之際，將乙○○推至右前座，並強行
    駕駛該車載乙○○前往台南縣七股鄉等處，而非法剝奪乙○○之行動自由。迨同
    日中午十二時三十分許，甲○○將該車停放在台南縣七股鄉○○村○○○○○路
    口，在車上質問乙○○有無男友而與乙○○發生口角後，竟仍承前傷害之犯意，
    持美工刀（未扣案）割傷乙○○之右手臂、咬傷乙○○左肩及以手勒住乙○○之
    頸部，致乙○○受有右前臂割傷、左肩瘀傷及頸部擦傷等傷害（傷害部分亦據撤
    回告訴）後，方將乙○○載回台南市○○街附近釋放。
二、案經乙○○訴請及訴由台南縣警察局佳里分局報請台灣台南地方法院檢察署檢察
    官偵查起訴。
    理  由
一、訊據被告甲○○對於右開犯罪事實，除辯稱：伊是在好幾天前就以電話跟乙○○
    約好，在七月十一日當天要跟他借車，當天伊至該處，邀約乙○○一起到七股，
    乙○○自願同往，伊未剝奪告訴人乙○○行動自由及持美工刀割傷告訴人右手臂
    云云外，餘均坦不諱。惟查被告如於右開時地強行駕車載走告訴人乙○○，非法
    剝奪乙○○之行動自，並以右開手段傷害乙○○之事實，迭據告訴人乙○○指訴
    綦詳，並有診斷證明書乙紙、本院九十年度家護第二四五號通常保護令一份、送
    達證書一紙在卷可按。參以被告於審理中已自承伊當天載走告訴人乙○○之目的
    ，是要質問其有否發生婚外情，告訴人乙○○亦知悉其目的等語在卷，則恆諸常
    情，告訴人與被告之感情既已生變，告訴人對被告質問該事，已避之唯恐不及，
    豈有仍自願與之乘車同往台南縣七股鄉堤防邊等僻靜之處談判，而招致被告為對
    己不利之舉？又告訴人於偵查中已自承其當天有持刀要嚇告訴人講出真相在卷，
    則其在車上質問告訴人有無男友而與乙○○發生口角後，持該刀（美工刀）割傷
    乙○○之右手臂，亦屬事理之常等各情參互觀之，自足認告訴人之指訴與事實相
    符，足以採信，罪證明確，被告犯行堪以認定，其所辯無非避重就輕之詞，不足
    採信。
二、核被告所為，係犯刑法第三百零二條第一項之非法剝奪行動自由罪及家庭暴力防
    治法第五十條第一款違反保護令之罪。其一行為同時觸犯上揭二罪名，應依想像
    競合犯規定，從一重之非法剝奪行動自由罪罪處斷。爰審酌被告無犯罪前科（有
    台灣高等法院被告全國全案紀錄表乙紙附卷足憑），其犯罪之動機、手段、目的
    、所生危害及犯罪後飾詞圖卸刑責，惟已與告訴人達成和解等一切情狀，量處如
    主文所示之刑，並諭知易科罰金之折算標準，以示懲儆。至告訴人犯罪所用之美
    工刀，並未扣案，為免將來執行困難，爰不予宣告沒收，並此敘明。
三、公訴意旨認被告於前開時地傷害告訴人，另涉刑法第二百七十七條第一項之傷害
    罪嫌云云。惟按告訴乃論之罪，告訴人於第一審辯論終結前得撤回其告訴，刑事
    訴訟法第二百三十八條第一項定有明文。本件告訴人告訴被告之上開傷害罪，依
    同法第二百八十七條前段之規定，須告訴乃論。茲已據告訴人撤回其告訴，惟公
    訴人認被告所犯此罪與前開非法剝奪行動自由罪間，有牽連犯之裁判上一罪關係
    ，爰不另為公訴不受理之諭知，附此敘明。
四、據上論斷，應依刑事訴訟法第二百九十九條第一項前段，家庭暴力防治法第五十
    條第一款，刑法第十一條前段、第三百零二條第一項，第五十五條第四十一條
    第一項前段，罰金罰鍰提高標準條例第一條前段、第二條，判決如主文。
本案經檢察官吳宇青到庭執行職務。
中      華      民      國      九十      年    十二    月    二十四    日
                              臺灣臺南地方法院刑事第二庭
                                  法  官   柯  顯  卿
右正本證明與原本無異。
如不服本判決，應於判決送達後十日內向本院提出上訴狀( 應附繕本 )。
                                  書記官   盧  立  勇
中      華      民      國      九十      年    十二    月    二十五    日
附錄法條：
刑法第三百零二條第一項
  私行拘禁或以其他非法方法，剝奪人之行動自由者，處五年以下有期徒刑、拘役或
  三百元以下罰金。
家庭暴力防治法第五十條第一款
  違反法院依第十三條、第十五條所為之下列裁定者，為本法所稱之違反保護令罪，
  處三年以下有期徒刑、拘役或科或併科新台幣十萬元以下罰金︰
  一   禁止實施家庭暴力行為。


司法院資訊處製作；財團法人民間司法改革基金會備份。
